【裁判字號】    95,上易,913
【裁判日期】    950822
【裁判案由】    毀損
【裁判全文】
臺灣高等法院臺中分院刑事判決         95年度上易字第913號
上  訴  人
即  被  告  甲○○
上列上訴人因毀損案件，不服臺灣臺中地方法院95年度易字第20
9號中華民國95年5月18日第一審判決（起訴案號：臺灣臺中地方
法院檢察署94年度偵字第18600號），提起上訴，本院判決如下
：
    主  文
上訴駁回。
甲○○緩刑貳年。
      事實及理由
一、本案經本院審理結果，認第一審判決認事用法及量刑均無不
    當，應予維持，並引用第一審判決書記載之事實、證據及理
    由（如附件）。被告甲○○雖猶否認有毀損犯行，辯稱：伊
    僅於告訴人之二輛車輛擋風玻璃貼完字條後就返家，並未毀
    損劉協廷、乙○○之車輛，不能僅憑証人張仁炤之証述，認
    定被告有毀損之行為云云。惟查：被告之毀損告訴人車輛之
    犯行，罪証甚明，業經原審法院認定明確，並已詳敘其理由
    ，且証人張仁炤於警偵訊及原審中之証述，亦明確指出被告
    確於該時、地先於車輛擋風玻璃貼字條後，再有毀損劉協廷
    、乙○○二人之車輛行為甚明，核與告訴人車輛受損情事，
    亦相符合，顯見被告所辯，係諉卸之詞，不足採信。被告犯
    行堪以認定，被告上訴意旨仍執前詞，否認犯罪，指摘原判
    決不當，為無理由，應予駁回。又被告前未曾受有期徒刑以
    上刑之宣告，有臺灣高等法院被告全國前案紀錄表附卷可憑
    ，其因一時失慮，偶罹刑典，事後於本院已與被害人丙○○
    和解，深具悔意，經此刑之宣告後，應知警惕而無再犯之虞
    ，本院因認暫不執行其刑為當，予以宣告緩刑貳年，用啟自
    新。
二、按行為後法律有變更者，適用行為時之法律。但行為後之法
    律有利於行為人者，適用最有利於行為人之法律，刑法第2
    條第1項定有明文。而被告於犯罪時之刑法第41條第1項前段
    規定：「犯最重本刑為5年以下有期徒刑以下之刑之罪，而
    受6個月以下有期徒刑或拘役之宣告，因身體、教育、職業
    、家庭之關係或其他正當事由，執行顯有困難者，得以1元
    以上3元以下折算一日，易科罰金。」又被告行為時之易科
    罰金折算標準，修正前罰金罰鍰提高標準條例第2條前段（
    現已刪除）規定，就其原定數額提高為100倍折算1日，則本
    件被告行為時之易科罰金折算標準，應以銀元300元折算1日
    ，經折算為新臺幣後，應以新臺幣900元折算為1日。惟95年
    7月1日修正公布施行之刑法第41條第1項前段則規定：「犯
    最重本刑為五年以下有期徒刑以下之刑之罪，而受六個月以
    下有期徒刑或拘役之宣告者，得以新臺幣一千元、二千元或
    三千元折算一日，易科罰金。」比較修正前後之易科罰金折
    算標準，以95年7月1日修正公布施行前之規定，較有利於被
    告，則應依刑法第2條第1項前段，適用修正前刑法第41條第
    1項前段規定，定其折算標準。又行為後法律有變更者，依
    修正前刑法第2條第1項之規定，以適用裁判時法為原則，如
    行為時法有利於行為人，則例外適用行為時法；依修正後刑
    法第2條第1項規定，以適用行為時法為原則，惟如裁判時法
    有利於行為人，則例外的適用裁判時法。以往實務見解，認
    原判決未及比較適用新舊法時，上訴後，雖比較結果以舊法
    有利於行為人，而原判決別無其他撤銷事由，仍應由本院以
    此為由撤銷改判。惟修正後之規定係以適用行為時法為原則
    ，因此原判決雖未及比較適用，然上訴本院後，經比較新舊
    法，行為後之法律並非較有利於行為人，仍應適用行為時法
    ，則原判決適用行為時法即無不當，自不構成撤銷之事由，
    併為敘明。
三、據上論斷，應依刑事訴訟法第三百七十三條、第三百六十八
    條，刑法第七十四條第一款，判決如主文。
本案經檢察官丁○○到庭執行職務。
中    華    民    國    95    年    8    月    22    日
               刑事第二庭  審判長法  官  李  璋  鵬
                                 法  官  胡  森  田
                                 法  官  蕭  錦  鍾
上列正本證明與原本無異。
不得上訴。
                                 書記官  廖  次  芬
中    華    民    國    95    年    8     月    22    日
                                                      Ｆ


司法院資訊處製作；財團法人民間司法改革基金會備份。
